Inventaris van het archief van het Centraal Militair Hospitaal te ''s-Gravenhage, 1939-1941
Nationaal Archief, Den Haag
Centraal Militair Hospitaal te 's-Gravenhage
Militair Hospitaal 's-Gravenhage
1939-1941
35068
0.20 meter; 6 inventarisnummers.
Normale geschreven, getypte en gedrukte documenten, geen bijzondere handschriften.
Nationaal Archief, Den Haag
Het archief bevat agenda's, proces-verbalen, ziekteverslagen van individuen en geneeskundige rapporten, verklaringen, ziektekaarten e.d. met betrekking tot militairen.
Archiefvorming
Geschiedenis van het archiefbeheer
De verwerving van het archief
3.09
Aanwijzingen voor de gebruiker
Openbaarheidsbeperkingen
Volledig openbaar.
Materiële beperkingen
Aanvraaginstructie
Openbare archiefstukken kunnen online worden aangevraagd en gereserveerd. U kunt dit ook via de terminals in de studiezaal van het Nationaal Archief doen. Om te kunnen reserveren dient u de volgende stappen te volgen:
U maakt een profiel aan op www.gahetna.nl, en logt vervolgens in
Via de archiefinventaris (alleen de beschrijvingen met rode nummers) selecteert u het gewenste archiefstuk door op de knop 'Reserveren' te klikken
In het volgende scherm geeft u aan op welke dag u het archiefstuk wilt inzien
Indien u zich bevindt in de studiezaal en een tafelnummer heeft ontvangen kunt u dit nummer vermelden. Als u geen tafelnummer heeft kunt u tafelnummer 777 laten staan
Vervolgens bevestigt u uw reservering door deze te versturen.
Verwant materiaal
Beschikbaarheid van kopieën
Verwante archieven
3.09.11.01 - Chef Militair Hospitaal Delft, 1881-1940
3.09.11.02 - Chef Militair Hospitaal Dordrecht, 1921-1940
3.09.11.03 - Chef Militair Hospitaal Gorinchem, 1890-1940
3.09.11.04 - Chef Militair Hospitaal 's Gravenhage, 1884-1940
3.09.11.06 - Chef Militair Hospitaal Leiden, 1911-1940
3.09.11.07 - Chef Militair Hospitaal Rotterdam, 1916-1919
3.09.11.08 - Chef Generaal Militair Hospitaal Rotterdam, 1938-1941
Bijlagen
Lijst ontbrekende stukken van het Centraal Hospitaal 'sGravenhage
DD.DD.1 Doorlichtingstaten pak 1936/1939
Gr.Gr.1 Geneeskundige Rapporten 2 delen 1940
Gv.Gv.1 Geneeskundige verklaringen ter bekoming van Verlof 4 delen 1939/1940
Kl.Kl.1 Klappers 6 delen 1939/1941
op de ziekte en opnamekaarten 4 klappers 1939/1940
op de Psychiatr. Dienst 1 klapper 1939/1940
op de Agenda 1 klapper 1940/1941
Ziektekaarten 5 pakken 1939/1941
Zk.Zk.1 Alphabetische volgorde A t/m G 1939/1940
Zk.Zk.2 Alphabetische volgorde H t/m M 1939/1940
Zk.Zk.3 Alphabetische volgorde N t/m T 1939/1940
Zk.Zk.4 Alphabetische volgorde V t/m Z 1939/1940
Zk.Zk.5 Alphabetische volgorde en genummerd van 2-75 1939
Zv.Zv.1 Ziekteverslagen van no. 1-825 1 pak 1939/1940
Zr.Zr.1 Ziekteregisters 5 delen
van opname in verschillende ziekenhuizen 3 registers
van gewonde en gesneuvelde Nederl. en Duitse militairen in verschillende ziekenhuizen 1 register
van de psychiatr.dienst (evacuatie-gebied) '39/40 1 register
Beschrijving van de series en archiefbestanddelen
- Algemeen Archief, 1
  - Agenda's van het Algemeen Archief., 1939-1941; 1-4; 1 deel
    Hierbij opgelegd 1940 - 1941
    - No. 1 - no. 310, 1939 Maart ? - 1939 Dec. 31, 1
    - No. 1 - no. 537, 1940 Jan. 1 - 1940 Juni 26, 2
    - No. 538 - no. 939, 1940 Juni 25 - 1940 Dec. 12, 3
    - No. 940 - no. 142, 1940 Dec. 13 - 1941 Juni 10, 4
- Geheim Archief, 2
  - Agenda's van het Geheim Archief, nrs. 1-3., 1940 Nov. 4 - 1941 Mei 20; 5; 1 agenda
    Opgelegd bij 1939-1941
  - Behouden dossiers, bundels en stukken in het Algemeen en Geheim Archief., 6
    - Proces-verbaal en verklaring ongeval betreffende: dpl. huz. Rosenboom. N.1939, ongen.a; stuk
    - Proces-verbaal ongeval betreffende: Res. Off. v. Gez. dr. Stibbe. G.D.H.1939, ongen.b; stuk
    - Proces-verbaal en Geneesk. Rapport betreffende: sold. Klaren. D.A.1939, No. 502; stuk
    - Proces-verbaal ongeval betreffende: Korpl. Braacx. C.J.1940, ongen.a; stuk
    - Besmettelijke ziekte betreffende: sold. Bouman. D.1940, ongen.b; stuk
    - Besmettelijke ziekte betreffende: Sergt. v. Diggelen. P.1940, ongen.c; stuk
    - Proces-verbaal ongeval betreffende: gew.dpl. v. Erkel. M.R.1940, ongen.d; stuk
    - Experimenteel-psychologisch onderzoek betreffende: dpl. sold. de Lang. J? of de Lange. J.1940, ongen.e; stuk
    - Proces-verbaal ongeval betreffende: dpl. Sergt. Roersch. Th.E.H.1940, ongen.f; stuk
    - Ziekte-verslag betreffende: mil. Sprado. F.1940, ongen.g; stuk
    - Ziekte-verslag betreffende: mil. Zonneveld. L.1940, ongen.h; stuk
    - Onderzoek en Rapport psychiatrische geestesgesteldheid betreffende: dpl. Sergt. Bijleveld. A.G. dpl. sold. v. Emmen. H. dpl. sold. Linnebank. H.F. dpl. sold. v.d. Poel. T. dpl. sold. Verweg? of Vermeij. N.J.M. en dpl. sold. v.d. Woude. W.1940, ongen.i t/m n; bundel
    - Proces-verbaal ongeval betreffende: dpl. Hamilton. J.1940, 20; stuk
    - Ziekte-verslag en geneesk. Verklaring betreffende: mil. Mulder. H.1940, 114; stuk
    - Ziekte-verslag en Geneesk. Verklaring betreffende: huzaar Reinders. B.1940, 542/9; stuk
    - Ziekte-geschiedenis ongeval, tijdens verlof overkomen betreffende: vrijw. sold. de Bruijn. J.1940, 542/27; stuk
    - Ziekte-verslag en Geneesk. Verklaring betreffende: dpl. sold. de Lange. G.1940, 542/30; dossier
    - Geneesk. Verklaring ter bekoming van Verlof betreffende: dpl. sold. v.d. Berg. Maarten.1940, 542/67; dossier
    - Proces-verbaal en Geneesk. Verklaring ongeval betreffende: sold. Posthoorn. L.1940, 542/89; dossier
    - Oog-Onderzoek betreffende: dpl. Hartman. P.J.D.1940, 644; stuk
    - Ziekte-verslag en Geneesk. Verklaring betreffende: dpl. Sergt. Bijdendijk. J.G.1940, 652; dossier
    - Ziekte-verslag betreffende: mil. sold. de Vette. A.A.1940, 654; stuk
    - Proces-verbaal en toelichting ongeval betreffende: gew. dpl. van Santen. J.M.P.1940, 696; dossier
    - Gewonde militairen die voortdurende bedverpleging nodig hebben betreffende: dpl. Koopmans. R. dpl. Wassenaar. N. dpl. Koot. G. dpl. Paasman. J. dpl. Posthoorn. L. dpl. v. Beek. Th.J. en dpl. Westerhof. P.M.1940, 711; stuk
    - Ziekte-verslag en Geneesk. Rapport betreffende: dpl. sold. Krommenhoek. J.1940, 743; dossier
    - Proces-verbaal en Ziekte-verslag betreffende: dpl. sold. v.d. Pol. Aalt.1940, 924; dossier
    - Geneesk. Verklaring ter bekoming van Verlof betreffende: dpl. sold. Nihil. J.C.1941, ongen.a; stuk
    - Inlichtingen toestand ziekte betreffende: dpl. sold. van Eck. J.1941, 30; stuk
    - Geneesk. Rapport betreffende: dpl. sold. Leeuwis. Adriaan.1941, 542/92; stuk
    - Listen van gewonde, gesneuvelde en herstelden Nederlandse en Duitse militairen verpleegd in het Centr. Hosp. te 'sGravenhage.1940/1941, ongen.
    - Rapport betreffende Militair Geneeskundig Dienst in oorlogstijd.1941, 3G